臺灣屏東地方法院民事裁定　　　　　　　　100年度抗字第6號
抗　告　人　許吉生
　　　　　　許雅鈞
相　對　人　開啟資產管理有限公司
法定代理人　姚佳綺
代　理　人　紀振培
上列抗告人與相對人間本票裁定事件，抗告人對於本院民國99年
11月30日99年度司票字第799號裁定提起抗告，本院裁定如下：
    主  文
抗告駁回。
抗告程序費用新臺幣壹仟元由抗告人負擔。
    理  由
一、本件原裁定意旨以：相對人執有抗告人簽發如附表所示之本
    票1 紙（下稱：系爭本票），詎於系爭本票到期後，經相對
    人向抗告人提示未獲付款，爰提出系爭本票，聲請裁定准許
    強制執行，經核與票據法第123 條規定相符，應予准許等語
    。
二、本件抗告意旨則以：抗告人與相對人對於系爭票據債務，已
    約定至民國99年年底前予以清償解決，惟相對人卻違反先前
    至年底清償約定而向本院聲請本票裁定。況且系爭本票之利
    息起算日非票載99年5 月20日，爰依法提起抗告，求為廢棄
    原裁定等語。
三、按執票人向本票發票人行使追索權時，得聲請法院裁定後強
    制執行，票據法第123 條定有明文。又按「本票之發票人及
    背書人應照本票之文義擔保本票之付款，且對於執票人應連
    帶負責」，又「本票未載到期日者視為見票即付」，「執票
    人向本票債務人行使追索權時，得請求自到期日起利息，如
    無約定利率，依年利六厘計算」；此觀諸票據法第124 條、
    第121 條、第39條、第29條第1 項、第96條第1 項、第97條
    第1 項第2 款、第120 條第2 項之規定自明。另本票執票人
    依上開法條規定聲請法院裁定許可對發票人強制執行，係屬
    非訟事件，此項聲請之裁定，及抗告法院之裁定，僅依非訟
    事件程序，以審查強制執行許可與否，並無確定實體上法律
    關係存否之效力，如發票人就票據債務之存否有爭執時，應
    由發票人提起確認之訴，以資解決。
四、經查，本件抗告人主張伊與相對人曾約定99年年底清償系爭
    票據債務，相對人卻違反約定等情，縱係屬實，核屬約定清
    償日期之實體爭執，依上開說明，並非本院於抗告程序中所
    得審酌。
五、另按本件本票既載明免除作成拒絕證書，則執票人（即相對
    人）聲請裁定准予強制執行時，自毋庸提出已為付款提示之
    證據，且本票執票人依票據法第123 條規定向本票發票人行
    使追索權，聲請法院裁定准予強制執行，係屬非訟事件，對
    於此項聲請所為裁定，僅依非訟事件程序，就本票形式上之
    要件是否具備予以審查為已足，抗告人等如主張相對人未為
    提示，依票據法第124 條準用同法第95條但書之規定，應由
    其負舉證之責（最高法院84年度台抗字第22號裁定可資參酌
    ）。本件系爭本票記載其利息起算日係以到期日起依法定利
    率計算，而系爭本票並未記載到期日，則依上開說明，其到
    期日為見票即付，依票據法第124 條準用第66條第1 項之規
    定，即以提示日為到期日。又系爭本票上載免除作成拒絕證
    書，是依上開說明，相對人聲請裁定准予強制執行時，自毋
    庸提出已為付款提示之證據，如抗告人等如主張相對人未為
    提示，應由其負舉證之責，然此亦屬實體爭執，依上開說明
    ，並非本院於抗告程序中所得審酌。準此，抗告人據以提起
    抗告，並無理由，應予駁回。
六、依非訟事件法第44條、第46條、第21條第2 項，民事訴訟法
    第495 條之1 第1 項、第449 條第1 項、第78條，裁定如主
    文。
中    華    民    國    100     年    2     月    11  日
                   民事第一庭 審判長法  官  孫國禎
                                    法  官  羅培毓
                                    法  官  曾吉雄
┌────────────────────────────────────────┐
│本票附表                                                                        │
├──┬──────┬───────┬──────┬──────┬─────┬──┤
│編號│發   票   日│票  面  金  額│到   期   日│利息起算日  │票據  號碼│備考│
│    │            │（新  臺  幣）│            │            │          │    │
├──┼──────┼───────┼──────┼──────┼─────┼──┤
│001 │99年3 月19日│490,000元     │未記載      │99年5 月20日│          │    │
└──┴──────┴───────┴──────┴──────┴─────┴──┘
正本係照原本作成。
本裁定不得再抗告。
中    華    民    國    100     年    2     月    11  日
                                    書記官  許倬維